智慧財產及商業法院民事裁定  
111年度民秘聲上字第10號
聲  請  人  沃農士食品股份有限公司
兼  法  定
代  理  人  吳聰朝              
代  理  人  郭峻誠律師
相  對  人  立祥食品行                                
兼  法  定
代  理  人  賴國華              
相  對  人  台湖食品開發股份有限公司
兼  法  定
代  理  人  林致立              
相  對  人  蕭慶鈴律師
上列聲請人與立祥食品行、賴國華、台湖食品開發股份有限公司
、林致立等四人間侵害著作權有關財產權爭議等事件（110年度
民著上字第5號），聲請人聲請對相對人核發秘密保持命令，本
院裁定如下：
    主  文
聲請駁回。  
    理  由
一、按智慧財產案件審理法第11條第1項規定：「當事人或第三
    人就其持有之營業秘密，經釋明符合下列情形者，法院得依
    該當事人或第三人之聲請，對他造當事人、代理人、輔佐人
    或其他訴訟關係人發秘密保持命令：一、當事人書狀之內容
    ，記載當事人或第三人之營業秘密，或已調查或應調查之證
    據，涉及當事人或第三人之營業秘密。二、為避免因前款之
    營業秘密經開示，或供該訴訟進行以外之目的使用，有妨害
    該當事人或第三人基於該營業秘密之事業活動之虞，致有限
    制其開示或使用之必要」。依上開規定係為了避免屬於當事
    人或第三人營業秘密之訴訟資料，因實施訴訟之目的而開示
    予當事人，而發生營業秘密外洩之風險。惟若當事人提出之
    訴訟資料經法院審酌後，並無開示與對造之需要，法院亦無
    核發秘密保持命令之必要。
二、聲請意旨略以：
    聲請人111年6月23日民事聲請核發秘密保持命令狀、111年6
    月28日民事聲請核發秘密保持命令（二）狀主張：聲請人提
    出民事綜合辯論意旨狀(一)之所檢附之「上證13至15」（如
    附表一所示）及111年6月28日民事聲請核發秘密保持命令（
    二）狀所檢附之上證15-1（如附表二所示）等資料，係聲請
    人與第三人間之行銷廣告費用、契約銷售資料、各級經銷商
    之不同產品價格及交易客戶名稱、負責窗口連絡電話、電子
    郵件及聲請人銷售明細及發票清單等資料，非一般人所能知
    悉，具秘密性而有實際或潛在經濟價值，聲請人與相對人立
    祥食品行、賴國華、台湖食品開發股份有限公司（下稱台湖
    公司）、林致立，於市場上具競爭關係，相對人等藉由閱覧
    獲知聲請人及第三人之內部資訊而取得市場競爭上之利益，
    倘上開資訊供訴訟進行以外之目的使用，或對未受秘密保持
    命令之人開示，將妨害聲請人或第三人基於該營業秘密之事
    業活動之虞，致聲請人及第三人之經濟利益受有重大損害。
    又相對人蕭慶鈴律師在本案訴訟為相對人立祥食品行等四人
    之訴訟代理人，於訴訟中會接觸上開資料，為避免因該等營
    業秘密經開示，或供訴訟進行以外之目的使用，有妨害聲請
    人基於營業秘密之事業活動之虞，亦有限制相對人蕭慶鈴律
    師開示或使用上開資料之必要性，為此聲請對相對人等核發
    秘密保持命令，以維權益。
三、按當事人聲請發秘密保持命令時，聲請狀記載之受秘密保持
    命令人應為自然人，智慧財產案件審理細則第20條第1項第1
    款定有明文。本件聲請狀列載之立祥食品行、台湖公司並非
    自然人，此部分之聲請已不合法。再者，本院審理110年度
    民著上字第5號聲請人（即該案上訴人）與相對人立祥食品
    行、賴國華、台湖公司、林致立四人（即該案訴訟之被上訴
    人）間侵害著作權有關財產權爭議等事件，業已準備程序終
    結，並於111年6月15日進行第一次言詞辯論，並改期至同年
    月29日續行言詞辯論，因聲請人代理人衝庭而請求改期（本
    院目前已定於111年9月15日續行言詞辯論），聲請人於第一
    次言詞辯論期日後之111年6月23日民事綜合辯論意旨（一）
    狀，始提出上證13至15，並於111年6月28日民事聲請核發秘
    密保持命令（二）狀再提出上證15-1資料，且上開證據資料
    量龐大繁多，顯有違反民事訴訟法第196條、第276條規定，
    逾時提出攻擊防禦方法且有礙訴訟終結。聲請人雖主張，係
    因相對人在本案訴訟之111年5月30日民事補充綜合辯論意旨
    狀中，自承○○○係於99年所製作，而○○○與聲請人87年所創作
    先○○○○，可謂一模一樣完全仿冒抄襲。相對人既然自我坦承
    係抄襲仿冒自聲請人之作品，聲請人才緊急提供相關物證云
    云。惟查，聲請人主張，聲請秘密保持命令之證據均用以證
    明相對人違反公平交易法第25條規定之待證事實（見111年6
    月28日公務電話紀錄，見本案訴訟卷二第133-135頁）。上
    開違反公平交易法第25條之主張早在第一審即已提出（見原
    審判決第13-15頁），並無聲請人所稱，須待相對人111年5
    月30日民事補充綜合辯論意旨狀坦承係抄襲仿冒聲請人之作
    品，才緊急提供相關物證之情事，聲請人上開主張顯不足採
    。再者，本件既已準備程序終結並定期進行言詞辯論，即係
    認為依卷內相關證據資料已達於可為判決之程度，並無再審
    酌聲請人提出之上證13至15、上證15-1資料之必要，上開資
    料既無須開示予相對人，自無對相對人核發秘密保持命令之
    必要。聲請人之聲請為無理由，應予駁回。
四、據上論結，聲請人之聲請無理由，爰裁定如主文。　
中　　華　　民　　國　　111 　年　　8 　　月　　31　　日
                 智慧財產第二庭
                            審判長法  官　彭洪英
                                  法  官　汪漢卿
                                  法  官　曾啟謀
以上正本係照原本作成。
如不服本裁定，應於收受送達後10日內向本院提出抗告狀，並應
繳納抗告費新臺幣1,000元。
中　　華　　民　　國　　111 　年　　9 　　月　　1 　　日
                                  書記官  蔡文揚
　　　　　　　　　　　　　    
附表一：
編 號      名       稱 上證13 聲請人廣告相關費用 上證14 聲請人國內及海外通路 上證15 聲請人銷售明細及發票清單 
附表二：
編 號      名       稱 上證15-1 聲請人銷售明細及發票清單（二）